# 陈老师：政府补助如何区分类别呢？

提问人：五老峰 时间：2011-12-08 17:44:42
陈老师： 目前审计中经常碰到企业有科技拨款项目，一般的科技合同都明项目执行期和拨款金额，然后注明拨款可以用于差旅费、设计费、研发设备购置费、办公费等，对于这些费用开支项目也没有规定具体的金额。企业在申报项目的可研中也会写出一些设备种类和金额，但实际购买时也不一定按可研报告中的固定资产购买，会进行变更，而且合同中也没有规定固定资产的种类和金额。 对于这种科技拨款，我们是全部认定为收益相关的政府补助，按项目期来分配收益? 还是分成与收益相关和与资产相关两种，对于收益相关的按项目执行期分摊，对于与资产相关则按固定资产折旧年限分摊？这种处理好像比较难，因为收到拨款时一般也很难确定将来真正要买什么东西。 谢谢您！

回答人：chenyiwei
建议做法：如果明确了补贴是针对某个研发项目的，则应将补助金额除以项目预算总额，求得补偿率，再以该研发项目的各明细子项预算为依据乘以该补偿率，将补偿总额分摊到每一子项，再根据每一项的性质是费用性支出还是资本性支出，将补助区分为与资产相关和与收益相关两部分，分别按各自适用的原则进行处理。每期末可以对前期的估计进行调整，其影响作为会计估计变更处理。 如果确实难以划分清楚（如基础工作较差，预算很不准确），但可以确定该项目的大部分支出将在发生时直接费用化的，则可以按照准则的规定，认为总体上是一项与收益相关的政府补助。

回答人：chenyiwei
回复 五老峰 的帖子
不排除后续由于预算调整等会计估计变更导致某一年的营业外收入出现负数。
与收益相关的政府补助应在项目执行期内按照费用的发生进度确认为营业外收入。 与资产相关的政府补助，可在相关资产达到预定可使用状态，进入折旧期或摊销期后，按照实际形成资产的使用寿命和成本状况重新测算对应于每一项资产的递延收益金额，分别在各该资产的折旧或摊销年限内摊销，转入营业外收入；或者如果形成的非流动资产项目多但单价较低的，也可接受按这些资产的加权平均折旧（摊销）年限摊销递延收益的做法。

提问人：五老峰 时间：2011-12-09 21:06:00
陈老师，你说“与收益相关的政府补助应在项目执行期内按照费用的发生进度确认为营业外收入”。您这种方法应该是很合理。 可是我以前看准则的讲解上举例是按项目的执行期来平均分配进入营业外收入的在，而不是按费用的发生进度来分配的，另外好像有些IPO项目也是按项目的执行期来分配的。目前实务中一般较多按哪一种方法来分配呢？

回答人：chenyiwei
准则只是明确规定与资产相关的政府补助在资产折旧摊销期内按直线法摊销计入各期营业外收入，与收益相关的政府补助还是强调与对应费用的配比。按项目执行期分配仅当差异不重大时才可接受。